最　高　行　政　法　院　裁　定
　　　　　　　　　　　　　　　　　　 96年度裁字第00006號
上　訴　人　富隸建設開發股份有限公司
代　表　人　甲○○
訴訟代理人　林億彰
被 上訴 人　財政部高雄市國稅局
代　表　人　乙○○
上列當事人間因營利事業所得稅事件，上訴人對於中華民國94年
7月28日高雄高等行政法院94年度訴字第18號判決，提起上訴，
本院裁定如下：
　　主  文
上訴駁回。
上訴審訴訟費用由上訴人負擔。
　　理  由
一、按對於高等行政法院判決上訴，非以其違背法令為理由，不
    得為之，行政訴訟法第242條定有明文。是對於高等行政法
    院判決上訴，若未具體說明原判決違背何項法令、不適用或
    如何適用不當之具體情事，即非主張原判決違背法令以為上
    訴理由，其上訴不應准許。
二、上訴意旨略謂：上訴人依經濟部84年11月8日商第84222883
    號函、經濟部85年5月3日商字第85206475號函及財務會計準
    則公報第1號第50條等規定，於民國（下同）88年度將87年
    度處分素地之溢價收入依法轉列為資本公積，應符合所得稅
    法第66條之9第2項第9款所稱之處分固定資產之溢價收入作
    為資本公積者，應准作為計算88年度未分配盈餘之減除項目
    云云，求為廢棄原判決。
三、本院按：上訴人係以委託營造廠商興建國民住宅出售為其業
    務之一，此有經濟部公司執照影本附卷可稽，其雖分別於87
    年5月及6月購入上開二筆土地之目的原為興建廠房出租出售
    之用，但因嗣後變更原計畫，旋於購入後之一個月及六個月
    左右，即分別將該二筆素地出售，可見上訴人購入該二筆土
    地之目的並非供上訴人長期使用，且其持有之初即有意在營
    業程序中出售，故其購入該土地之目的既係為興建廠房出售
    出租之用，並非當做固定資產之用，已甚明確，是以，上訴
    人購入上開土地顯係公司之商品存貨，處分該土地之溢價收
    入應屬公司盈餘，而非資本公積性質，縱使其於出售當年度
    自行轉列資本公積，仍不符合行為時所得稅法第66條之9第2
    項第8款之減除規定，自不得作為未分配盈餘之減項。上訴
    人主張依經濟部89年4月17日之前之經濟部函釋，即經濟部
    77年4月16日商字第10187號、經濟部84年11月8日商字第842
    22883號、85年5月3日商字第85206475號，均認為出售土地
    只要非營業結果之部分，應列入資本公積云云，核均為有關
    「轉資本公積」之規定所為之函釋，與本件據以核課之所得
    稅法第66條之9第2項第8款「處分固定資產之溢價收入作為
    資本公積者」並未完全相同。況本上訴人出售上開二筆土地
    之溢價收入並非處分固定資產，已如前述，自不得於未分配
    盈餘中減除，此與是否應累積為資本公積者係屬二事。商業
    會計準則公報第一號第50條之條文，係財務會計的規定，而
    未分配盈餘係屬課稅方面，財務會計僅要表達公司財務狀況
    給投資大眾查閱，至於何者為費用、可以當成本減除，仍應
    依據稅法之規定處理。上訴意旨仍執上詞表示不服，無非係
    對原審認定該二筆素地為公司之商品存貨之事實之爭執，並
    未具體說明原判決違背何項法令、不適用或如何適用不當之
    具體情事，即非主張原判決違背法令以為上訴理由，依首開
    規定及說明，其上訴為不合法，應予駁回。
四、依行政訴訟法第249條第1項前段、第104條、民事訴訟法第
    95條、第78條，裁定如主文。
中　　華　　民　　國　　96　　年　　1　　 月　　11　　日
                  第三庭審判長法  官　黃　合　文
                              法  官  梁　松　雄
                              法  官　吳　明　鴻
                              法  官　鄭　小　康
                              法  官　帥　嘉　寶
以  上  正  本  證  明  與  原  本  無  異
中　　華　　民　　國　　96　　年　　1　　 月　　12　　日
　　　　　　　　　　　　　　　書記官　蘇　金　全
